臺灣新北地方法院板橋簡易庭民事簡易判決
110年度板簡字第2283號
原      告  歐陽漳祺
被      告  林明耻  

上列當事人間請求侵權行為損害賠償事件，原告提起刑事附帶民
事訴訟，經本院刑事庭裁定移送前來（本院109年度附民字第287
號），本院於民國110年12月23日言詞辯論終結，判決如下：
    主      文
被告應給付原告新臺幣伍萬捌仟柒佰伍拾捌元，及自民國一一０
年五月五日起至清償日止，按週年利率百分之五計算之利息。
原告其餘之訴及假執行之聲請均駁回。
訴訟費用壹仟元，由被告負擔新臺幣壹佰元，餘由原告負擔。
本判決原告勝訴部分得假執行。但被告如以新臺幣伍萬捌仟柒佰
伍拾捌元為原告預供擔保，得免為假執行。
    事實及理由
一、原告主張：原告於新北市○○區○○街00號擺設攤販，被告與其
    妻即訴外人陳淑芬則於同區博愛街80號擺設攤販，雙方因攤
    位擺設而早有嫌隙，於民國108年5月31日14時5分許，雙方
    於收攤時，訴外人陳淑芬認原告刻意以後開之車門撞擊被告
    夫妻之車輛後車門，遂持手機拍照，欲報警處理，原告見狀
    ，徒手揮打訴外人陳淑芬之左手，欲阻止訴外人陳淑芬持手
    機照相，被告見狀，遂上前與原告拉扯衝突，被告並徒手毆
    打原告之頭、頸部，原告因而受有頭部外傷併左眼眶部挫傷
    及血腫、臉部挫傷、左點鈍挫傷併眼瞼瘀傷、頸部表淺撕裂
    傷、雙膝擦傷、左側胸壁挫傷、雙側大腿、雙膝、雙側小腿
    多處挫擦傷等傷害（下稱系爭事件）。被告傷害罪刑責部分
    ，業經本院以109年訴字第370號刑事判決有罪。原告因被告
    上開行為受有如下之損害：㈠醫療費用新臺幣（下同）2,358
    元；㈡交通費用2,790元：原告就診所支出之計程車費用；㈢
    營業損失15,000元：原告因傷無法工作，共計休養3天，共
    計損失15,000元；㈣眼鏡受損13,000元：因系爭事件眼鏡損
    壞重配金額13,000元；㈤精神慰撫金36萬元：原告受被告重
    毆，精神至感痛苦，造成原告身心相當之痛苦，請求被告賠
    償精神慰撫金36萬元。為此，爰依民法第184條、第188條、
    第195條之規定，請求被告賠償等語。並聲明：被告應給付
    原告391,668元，及自刑事附帶民事起訴狀繕本送達翌日起
    至清償日止，按週年利率百分之5計算之利息。
二、被告則以：對原告請求醫療費用及交通費用不爭執，不能工
    作之損失部分，原告要提出薪資證明，且刑事判決書提及原
    告收入3至5萬元，平均計算出的一天是1,000元，老花眼鏡
    部分，有折舊問題，且是否為被告損壞的，要提出證明，原
    告左眼沒有受傷，且眼鏡只是鏡腳壞掉，沒有到不堪使用，
    應該還可以修復，不應該直接配置新的等語，資為抗辯。並
    聲明：㈠原告之訴及假執行之聲請均駁回。㈡如受不利判決，
    願供擔保免為假執行。
三、法院之判斷：
  ㈠原告主張被告於上開時、地基於傷害之犯意，雙方發生拉扯
    衝突，被告並徒手毆打原告之頭、頸部，原告因而受有頭部
    外傷併左眼眶部挫傷及血腫、臉部挫傷、左點鈍挫傷併眼瞼
    瘀傷、頸部表淺撕裂傷、雙膝擦傷、左側胸壁挫傷、雙側大
    腿、雙膝、雙側小腿多處挫擦傷等傷害等情，業據提出亞東
    紀念醫院（下稱亞東醫院）診斷證明書暨醫療費用收據、沙
    爾德聖保祿修女會醫療財團法人聖保祿醫院（下稱聖保祿醫
    院）診斷證明書暨醫療收據、丁丁連鎖藥妝電子發票、計程
    車運價證明、卡爾登眼鏡行統一發票、受傷暨眼鏡損壞照片
    等件為證，另有本院109年度訴字第370號刑事判決存卷可考
    ，並經本院依職權調閱該案件卷證核閱屬實，復為被告所不
    爭執，堪信原告此部分之主張為真。被告雖爭執原告眼鏡損
    毀並非被告所致，然查，原告因系爭事件受有頭部外傷併左
    眼眶部挫傷及血腫、臉部挫傷、左點鈍挫傷併眼瞼瘀傷、頸
    部表淺撕裂傷、雙膝擦傷、左側胸壁挫傷、雙側大腿、雙膝
    、雙側小腿多處挫擦傷等傷害，此有原告所提出之聖保祿醫
    院、亞東醫院診斷證明書診斷證明書可稽，此與原告所提出
    受傷照片所示情形相符，而原告既因系爭事件造成左眼眶部
    挫傷及血腫、眼瞼瘀傷之傷害，參酌兩造於系爭事件中互有
    拉扯，亦據本院109年度訴字第370號刑事判決認定在案，則
    原告主張因系爭事件造成眼鏡毀損無法使用乙情，應認可採
    。至原告主張被告應賠償391,668元，被告則以前情置辯。
  ㈡按因故意或過失，不法侵害他人之權利者，負損害賠償責任
    ；不法侵害他人之身體或健康者，對於被害人因此喪失或減
    少勞動能力或增加生活上之需要時，應負損害賠償責任；不
    法侵害他人之身體，被害人雖非財產上之損害，亦得請求賠
    償相當之金額；不法毀損他人之物者，被害人得請求賠償其
    物因毀損所減少之價額，民法第184條第1項前段、第193 條
    第1項、第195條第1項前段、第196條分別定有明文。查被告
    不法侵害原告身體及財產權之侵權行為事實，業經認定於前
    ，則原告依前開規定，訴請被告負賠償責任，洵屬有據，茲
    將原告得請求被告賠償之金額，分述如下：
  ⒈醫療費用部分：
　　原告主張因被告行為受有前開之傷害，而支出醫療費用2,35
    8元乙情，業據提出前開診斷證明書暨醫療費用收據及統一
    發票為證，被告亦不爭執，故原告此部分主張堪以認定。
  ⒉交通費用部分：
　　原告主張因系爭事故，原告需搭乘計程車前往醫院而支出計
    程車費用共計2,790元，業據提出前開計程車運價證明為證
    ，被告亦不爭執，故原告此部分請求亦屬有據。
  ⒊不能工作損失部分：
    原告主張其因本件事故期間無法工作，休息3天，共計損失1
    5,000元等情，固據提出前揭診斷證明書為憑，被告就原告
    應系爭事件需休養3天一事並不爭執，僅就損失15,000元部
    分爭執。經查，原告主張其每日收入應以5,000元計算，惟
    未提出任何證據佐證，故難認可採，惟依原告之年齡、能力
    、技能、社會經驗等觀之，在通常情形下，其從事勞動工作
    每月可能之收入，至少應不低於基本工資，本院認以法定基
    本工資為本件計算基礎，應稱合理，又依行政院勞動部公布
    之一般勞工基本工資，自108年1月1日起至108年12月31日實
    施之每月基本工資為23,100元，依此計算，堪認原告因傷不
    能工作之損失為2,310元（計算式：23100/30×3＝2310元），
    逾此之請求，難謂有據。
　⒋眼鏡受損部分：
　　按當事人已證明受有損害而不能證明其數額或證明顯有重大
    困難者，法院應審酌一切情況，依所得心證定其數額；損害
    賠償之訴，原告已證明受有損害，有客觀上不能證明其數額
    或證明顯有重大困難之情事時，如仍強令原告舉證證明損害
    數額，非惟過苛，亦不符訴訟經濟之原則，爰增訂第2項，
    規定此種情形，法院應審酌一切情況，依所得心證定其數額
    ，以求公平，此有民事訴訟法第222條第2項明文暨其立法理
    由可參。原告雖未能提出該眼鏡之原始購買證明，然本院審
    酌令原告請求出售之店家重新開立購買證明及明確核算受損
    金額，誠屬困難，爰衡酌該眼鏡確為原告所使用，原告自陳
    已使用6、7年，可見該眼鏡並非新品，衡情使用後已有折舊
    之情形，原告自不能請求被告以新品之價格賠償，而本件原
    告尚無法舉證其折舊後之金額，爰依民事訴法第222條第2項
    之規定，審酌該眼鏡受損狀況暨該眼鏡之市場行情價格等一
    切情況，認原告得請求被告賠償眼鏡之損失以1,300元計算
    為合理。
  ⒌精神慰撫金部分：
　　再按不法侵害他人之人格權，被害人受有非財產上損害，請
    求加害人賠償相當金額之慰撫金時，法院對於慰撫金之量定
    ，應斟酌實際加害情形、所造成之影響、被害人痛苦之程度
    、兩造之身分地位、經濟情形及其他各種狀況，以核定相當
    之數額（最高法院47年台上字第1221號、51年台上字第223
    號判例意旨參照）。查原告因被告前開過失傷害行為，而受
    有上開傷勢，已如前述，堪認原告精神上自受有一定程度之
    痛苦，原告依民法第195條第1項規定，請求非財產上損害賠
    償，洵屬有據。爰審酌原告高職畢業、現於市場擺攤，月收
    入約5萬元，名下無財產，被告國中畢業，現於市場擺攤，
    月收入約8萬元，名下有土地、房產等情，業經兩造陳述在
    卷，另參酌兩造稅務電子閘門所得調件明細表所示資力狀況
    ，經綜合考量兩造之關係、身分地位、經濟狀況、原告受傷
    程度、被告之侵權行為態樣暨情節等一切情狀，認原告請求
    被告賠償360,000元之非財產上損害尚屬過高，應核減為50,
    000元為適當。
　⒍綜上，原告得請求被告賠償之金額共計58,758元（計算式：2
    358＋2790＋1300＋2310＋50000＝58758）。
　㈢末按遲延之債務，以支付金錢為標的者，債權人得請求依法
    定利率計算之遲延利息。給付無確定期限者，債務人於債權
    人得請求時，經其催告而未為給付，自受催告時起，負遲延
    責任。其經債權人起訴而送達訴狀，或依督促程序送達支付
    命令，或為其他相類之行為者，與催告有同一之效力。應付
    利息之債務，其利率未經約定，亦無法律可據者，週年利率
    為百分之5，民法第233條第1項、第229條第2項及第203條分
    別定有明文。本件原告請求被告給付之損害賠償，係以支付
    金錢為標的，且無確定期限及約定利率，故原告請求被告給
    付自刑事附帶民事訴訟起訴狀繕本送達翌日即110年5月5日
    起至清償日止，按週年利率百分之5計算之利息，併應准許
    。
四、綜上所述，原告依民法第184條第1項前段、第193條、第195
    條第1項前段、第196條之規定，請求被告給付58,758元，及
    自刑事附帶民事訴訟起訴狀繕本送達翌日即110年5月5日起
    至清償日止，按週年利率百分之5計算之利息，為有理由，
    應予准許。逾此範圍之請求，則無理由，應予駁回。至原告
    主張依民法第188條而為請求部分，顯與本件原告主張事實
    無關，不另審究。
五、本件事證已臻明確，兩造其餘之攻擊防禦方法及所提證據，
    於判決結果不生影響，爰不一一論列，併此敘明。
六、本件原告勝訴部分係依民事訴訟法第427條第1項適用簡易訴
    訟程序所為被告敗訴之判決，依同法第436條第2項、第389
    條第1項第3款規定，依職權宣告假執行。又原告聲請供擔保
    宣告假執行之部分，僅係促使法院職權發動，毋庸另予准駁
    之表示。至原告敗訴之部分，其假執行之聲請即失所附麗，
    應予駁回。另被告陳明願供擔保，請求免為假執行，核無不
    合，爰酌定相當擔保金額准許之。
七、本件損害賠償事件乃刑事附帶民事訴訟，由刑事庭移送前來
    ，當事人原無需繳納訴訟費用，惟原告請求眼鏡損壞費用13
    ,000元部分，非屬得提起刑事附帶民事訴訟請求之範圍，然
    已合於民事起訴之程序要件，致生訴訟費用1,000元，爰依
    此部分勝敗比例，由被告負擔100元，餘由原告負擔。
中    華    民    國     111    年    1    月    13   日
                  臺灣新北地方法院板橋簡易庭
                        法  官  陳怡親
以上為正本係照原本作成。
如不服本判決，應於送達後20日內，向本院提出上訴狀並表明上
訴理由，如於本判決宣示後送達前提起上訴者，應於判決送達後
20日內補提上訴理由書（須附繕本）。
中    華    民    國     111    年    1    月    13   日
                        書記官  劉芷寧